臺灣高等法院臺中分院刑事判決　　　　95年度上訴字第1949號
上　訴　人　臺灣臺中地方法院檢察署檢察官
被　　　告　乙○○
指定辯護人　許曉怡律師
上列上訴人因被告公共危險案件，不服臺灣臺中地方法院95年度
訴字第867號中華民國95年6月28日第一審判決（起訴案號：臺灣
臺中地方法院檢察署95年度偵字第3688號），提起上訴，本院判
決如下：
    主  文
上訴駁回。
    理  由
一、本案經本院審理結果，認第一審諭知被告乙○○無罪之判決
    ，並無不當，應予維持，並引用第一審判決書記載之證據及
    理由（如附件）。
二、檢察官上訴意旨略以：本件雖由原審囑由交通部臺灣鐵路管
    理局鑑定，認本件扣案之鐵條，相對於鋼軌、車輪之硬度及
    行車時鋼軌與車輪緣隙縫之餘裕之情形，應不致產生立即危
    險，其對鐵路鋼軌、車輪之破壞應屬輕微等語。然上開鑑定
    結果僅載明不致產生「立即危險」，而本件被告係於從事犯
    行時遭證人陳建成目擊時方中止離去，此經證人陳建成於警
    詢中陳述甚明，倘容任被告續行破壞，是否將造成實害？此
    部分猶未可知。且刑法第184條之公共危險罪對於未遂犯既
    有處罰之規定，被告復又綁縛鐵條於鐵軌，業已著手本件犯
    行。縱被告所為未致產生具體之危害，應亦該當未遂，原審
    未及於此，認事用法應有違誤云云。
三、按公共危險罪固有抽象危險與具體危險之別，亦不以發生實
    害為必要，然無論是採抽象危險或具體危險，均以事實上有
    造成危險之可能或結果始足當之。如行為不致發生危險之可
    能或結果時，依通常之一般社會觀念，既無發生危險之虞，
    即難依公共危險罪相繩。本件經本院函請交通部臺灣鐵路管
    理局查覆，經該局95年10月4日鐵工路字第0950024136號函
    覆：本件依前函（指95 年5月10日鐵工路字第0950010227號
    函）所附「案卷相片、證物」之鑑定及和依據相關規範及維
    修經驗法則，認定該直徑２公厘鍍鋅鐵線尺寸及硬度應不致
    產生鐵路行車立即危險等情（見本院卷第35頁）。再經本院
    函請交通部臺灣鐵路管理局鑑定結果：「排除其他列車行駛
    速度、軌道狀況和鐵線放置角度等因素的變數無法預測外，
    如以扣案證物直徑2公厘鍍鋅鐵線8支全部同時放置於鐵軌上
    或集合成一束或數束或捆成一束或數束，綁附於鐵軌上，以
    火車輪重7～8公噸的重力壓過該鐵線，除會造成車輛跳動外
    ，尚不致於購乘火車翻覆、破壞等情事之危險。」有該局95
    年11月29日鐵工路字第0950028988號函在卷可稽（見本院卷
    第57頁）。被告之行為固屬不當，然以交通部臺灣鐵路管理
    局係職掌鐵路經營及行車安全之主管機關，本件經該局鑑定
    結果，既認不致構成火車翻覆、破懷等情事之危險，即與刑
    法第184條第1項使火車發生往來危險之構成要件不相當。又
    被告除將扣案之鍍鋅鐵線放置於鐵軌上外，亦無其他積極事
    證足以證明被告有何其他破壞鐵路相關設備或從事蓄意使火
    車往來危險之行為，亦難認其已經著手於犯罪行為之實行而
    不遂之情形，尚不得論以該條罪行之未遂犯。原審因而諭知
    被告無罪之判決，並無不合。檢察官上訴意旨所指各節，不
    足以動搖原判決之結果，其上訴為無理由，應予駁回。
四、據上論斷，應依刑事訴訟法第373條、第368條，判決如主文
    。
本案經檢察官甲○到庭執行職務。
中　　華　　民　　國　　96　　年　　1 　　月　　16　　日
            刑事第十一庭  審判長法　官  陳  朱  貴
                                法　官  胡  文  傑
                                法　官  郭  同  奇
上列正本證明與原本無異。
檢察官得上訴。
被告不得上訴。
如不服本判決應於收受送達後十日內向本院提出上訴書狀，其未
敘述上訴理由者並得於提起上訴後十日內向本院補提理由書 (均
須按他造當事人之人數附繕本)。
                                書記官  康  孝  慈
中　　華　　民　　國　　96　　年　　1 　　月    17 　日
